---
title: "Postwork3"
author: "Nieves"
date: "2022-11-18"
output: 
    github_document:
    fig_width: 8
    fig_height: 8
---

# Postwork Sesión 3

#### Objetivo

#- Realizar un análisis descriptivo de las variables de un dataframe

#### Requisitos

#1. R, RStudio
#2. Haber realizado el prework y seguir el curso de los ejemplos de la sesión
#3. Curiosidad por investigar nuevos tópicos y funciones de R

#### Desarrollo

```{r}
library(tidyverse)
install.packages("DescTools")
library(DescTools)
install.packages("moments")
library(moments)
```


"Utilizando el dataframe `boxp.csv` realiza el siguiente análisis descriptivo. No olvides excluir los missing values y transformar las variables a su
tipo y escala correspondiente."

```{r}
df <- read.csv("https://raw.githubusercontent.com/beduExpert/Programacion-R-Santander-2022/main/Sesion-03/Data/boxp.csv")
str(df)
summary(df)
```

```{r}
df$Categoria <- factor(df$Categoria)
df$Grupo <- factor(df$Grupo, labels = c("A","B") )
```

```{r}
sum(complete.cases(df))
```

```{r}
df.clean <- df[complete.cases(df),]
summary(df.clean)
```

#1) Calcula e interpreta las medidas de tendencia central de la variable `Mediciones`

```{r}
mean(df.clean$Mediciones)  
median(df.clean$Mediciones) 
Mode(df.clean$Mediciones)[1] 
```

#2) Con base en tu resultado anterior, ¿qué se puede concluir respecto al sesgo de `Mediciones`?
## Dado que se cumple la condición moda < mediana < media, esta sesgado a la derecha.
skewness(df.clean$Mediciones)  #1.729  puesto que es > a 1, esto representa sesgo a la derecha
#3) Calcula e interpreta la desviación estándar y los cuartiles de la distribución de `Mediciones`

```{r}
var(df.clean$Mediciones) 
sd(df.clean$Mediciones) 

cuartiles <- quantile(df.clean$Mediciones, probs= c(0.25, 0.5, 0.75))
cuartiles   
             
```

"El 50% de los datos se concentran entre 23.45 y 82.85"

"4) Con ggplot, realiza un histograma separando la distribución de `Mediciones` por `Categoría`
¿Consideras que sólo una categoría está generando el sesgo? No, todos las categorias contribuyen, 
todas se encuentran con un sesgo a la derecha, aunque sí en mayor medida la clase C1."

```{r}
  ggplot(df.clean, aes(Mediciones)) +
  geom_histogram(bins = 4) + 
  labs(title = "Histograma", 
       x = "Mediciones",
       y = "Frequency") + 
  theme_classic() +
  facet_wrap(~df.clean$Categoria)
```


"5) Con ggplot, realiza un boxplot separando la distribución de `Mediciones` por `Categoría` 
y por `Grupo` dentro de cada categoría. ¿Consideras que hay diferencias entre categorías? ¿Los grupos al interior de cada categoría 
podrían estar generando el sesgo?" "Las categorias C2 y C3  en el grupo A si muestran una mayor dispersion que su grupo B "

```{r}
ggplot(df.clean, aes(y= Mediciones)) + 
  geom_boxplot() + 
  scale_x_discrete( ) +
  labs(title = "Mediciones agrupadas por grupo y categoría",
       y = "Mediciones") +
  facet_wrap(df.clean$Categoria~df.clean$Grupo)
```

  
