---
title: " Teorema del límite central e inferencia estadística"
author: Equipo_19
date: 2022-12-07
output: github_document
---

## Objetivos

Realizar inferencia estadística para extraer información de la muestra que sea contrastable con la población

## Planteamiento del problema

El data frame iris contiene información recolectada por Anderson sobre 50 flores de 3 especies distintas (setosa, versicolor y virginca), incluyendo medidas en centímetros del largo y ancho del sépalo así como de los pétalos.

Estudios recientes sobre las mismas especies muestran que:

- En promedio, el largo del sépalo de la especie setosa (Sepal.Length) es igual a 5.7 cm
- En promedio, el ancho del pétalo de la especie virginica (Petal.Width) es menor a 2.1 cm
- En promedio, el largo del pétalo de la especie virgínica es 1.1 cm más grande que el promedio del largo del pétalo de la especie versicolor.
- En promedio, no existe diferencia en el ancho del sépalo entre las 3 especies.

Utilizando pruebas de inferencia estadística, concluye si existe 
evidencia suficiente para concluir que los datos recolectados por Anderson están 
en línea con los nuevos estudios.

Utiliza 99% de confianza para todas las pruebas, en cada caso realiza el 
planteamiento de hipótesis adecuado y concluye.

### Desarrrollo

Cargamos la libreria tidyverse que nos será de utilidad más adelante  

```{r}
library(tidyverse)
```

El conjunto de datos `iris` se encuentra disponible en r

```{r}
data("iris")
```

Para ver que variables contiene la tabla del conjunto de datos `iris` hacemos uso de la siguiente función. 

```{r}
head(iris)
```

  
#### 1. En promedio, el largo del sépalo de la especie setosa (Sepal.Length) es igual a 5.7 cm.
Establecemos las hipotesis que queremos corroborar y el nivel de confianza y significancia. 
Nivel de confianza 99%,  nivel de significancia 0.01, para rechazar la hipótesis nula el valor del p-value debe ser menor al nivel de significancia.
 
- Ho: $\mu = 5 .7$cm
- Ha: $\mu  \neq 5.7$cm

Con ayuda de la prueba t de student, la cual se emplea en los casos cuando se desconoce la desviación estandar o cuando hay pocos datos (utilizamos el siguiente comando `?t.test` en *r* para ver la estructura de la función) podemos aceptar o rechazar las hipotesis antes propuestas. En este caso
se emplea 'alternative = "two sided"' dado que el valor de la hipótesis
alternativa es distinta de 5.7 cm. 


```{r}
t.test(x=iris[iris$Species == "setosa" , "Sepal.Length"], alternative = "two.sided", mu=5.7)
```

R.-  Puesto que el p-value = 2.2e-16 y este valor es menor a 0.01 entonces EEE de rechazar la hipotesis nula, lo cual quiere decir que en promedio el largo del sepalo de la especie setosa es distinto a 5.7 cm.

#### 2. En promedio, el ancho del pétalo de la especie virginica (Petal.Width) es menor a 2.1 cm.

Establecemos las hipotesis para este insciso 

- Ho: $\mu \geq 2.1$ cm
- Ha: $\mu < 2.1$ cm


Realizamos la prueba t de student


```{r}
t.test(x=iris[iris$Species == "virginica" , "Petal.Width"], alternative = "less", mu=2.1)
```

R.-  En este caso el p-value es de 0.031, un valor mayor al nivel de significancia que es de 0.01 para un nivel de confianza de 99%, entonces EEE para aceptar la hipotesis nula, esto es, el ancho del petalo de la especie virginica es mayor o igual a 2.1 cm.

#### 3. En promedio, el largo del pétalo de la especie virgínica es 1.1 cm más grande que el promedio del largo del pétalo de la especie versicolor.

 Establecemos las hipotesis

 - Ho:  La diferencia en promedio es $= 1.1$
 - Ha:  la diferencia en promedio $\neq 1.1$
 
 Para hacer uso de la prueba `t.test` debemos tener en cuenta algunas consideraciones:
 
*Primera consideración*:  Las muestras son independientes 

R. Sí, estas muestras son independientes.
  
*Segunda consideración*: ¿Los datos de cada grupo siguen una distribución normal?
 Para comprobar hacemos la prueba de `Shapiro.test()` con las siguientes hipotesis
 
- Ho: Los datos se distribuyen como una normal
- Ha: Los datos no se distribuyen como una normal

```{r}
with(iris, shapiro.test(Petal.Length[Species == "virginica"]))
```

```{r}
with(iris, shapiro.test(Petal.Length[Species == "versicolor"]))
```


R. Los dos valores p son mayores que el nivel de significancia de 0.01
lo cual implica que los datos se distribuyen de manera muy similar a una normal, entonces se puede considerar normalidad en los datos.

*Tercera consideración*: ¿los datos tiene la misma varianza? Para responder a esta pregunta 
realizamos la prueba de varianza `F-test` con ayuda de la función `var.test`

```{r}
var.test(iris[iris$Species == "virginica" , "Petal.Length"],
         iris[iris$Species == "versicolor" , "Petal.Length"],
         ratio = 1, alternative = "two.sided")
```

R. El p-value en la prueba de varianza es de 0.2637, el cual es mayor que el 
nivel de significancia de 0.01. Por lo que en conclusion no hay diferencia significativa en las varianzas de los dos conjuntos de datos, por lo que podemos emplear la prueba `t.test`.


```{R}
t.test(x=iris[iris$Species == "virginica" , "Petal.Length"],
         y= iris[iris$Species == "versicolor" , "Petal.Length"],
        alternative = "greater", mu=1.1, var.equal= TRUE)
```

R. Dado que el valor p-values es 0.032, se puede aceptar la hipotesis nula a un nivel de confianza de 99%, esto es,
el promedio entre la longitud del petalo de la especie virginica es 1.1 cm mas grande que para la especies  versicolor. 

- Graficamente se ve de la siguiente manera

```{R}
df <- iris %>% 
  select(Species, Petal.Length) %>%   
  filter(Species == "virginica" | Species =="versicolor" ) %>% 
  ggplot() + 
  geom_boxplot(mapping=aes(y=Petal.Length ), fill = rgb(1, 0, 0, alpha = 0.4)) +
  scale_x_discrete( ) +
  labs(title = "Petal length from species versicolor and virginica",
       y = "Petal Length") +
  facet_wrap(~Species)
```

```{r}
df
```

#### 4. En promedio, no existe diferencia en el ancho del sépalo entre las 3 especies.
Establecemos las hipótesis

- Ho: $\mu_{sepal} = \mu_{virginica} = \mu_{versicolor}$ 
- Ha: El promedio entre las especies es diferente o al menos dos de ellos.

- Asignamos a objetos las variables que vamos a emplear en este caso

```{r}
Species <- iris$Species
Sepal_width <- iris$Sepal.Width
```

- Graficamos el ancho del sepalo, separado por especie

```{r}
boxplot(Sepal_width ~ Species, col = rgb(1, 0, 0, alpha = 0.4), ylab = "Sepal width")
```

- Realizamos la prueba anova

```{r}
anova_test <- aov(Sepal_width ~ Species)
```

- Para ver los datos de la prueba utilizamos la siguiente función

```{r}
summary(anova_test)
```

R. Dado que el valor p-value = Pr es muy cercano a cero entonces se rechaza la hipotesis nula, 
esto quiere decir que, el promedio del ancho del petalo entre las tres especies es distinto, o por lo menos dos de estas especies, lo cual se puede apreciar en el boxplot.   
