---
title: "Postwork_5"
author: "Nieves"
date: "2022-12-07"
output: github_document
---
## Postwork_5

El data frame iris contiene información recolectada por Anderson sobre 50 flores de
3 especies distintas (setosa, versicolor y virginca), incluyendo medidas en centímetros 
del largo y ancho del sépalo así como de los pétalos.



Estudios recientes sobre las mismas especies muestran que:


Utilizando pruebas de inferencia estadística, concluye si existe 
evidencia suficiente para concluir que los datos recolectados por Anderson están 
en línea con los nuevos estudios.

Utiliza 99% de confianza para todas las pruebas, en cada caso realiza el 
planteamiento de hipótesis adecuado y concluye 

```{r}
library(tidyverse)
```

```{r}
data("iris")
```

  
** I. En promedio, el largo del sépalo de la especie setosa (Sepal.Length) es igual a 5.7 cm**

 Nivel de confianza 99%,  nivel de significancia 0.01
 
1. Ho  $\mu =5 .7 $cm
2. Ha $\mu  != 5.7$ cm


```{r}
t.test(x=iris$Sepal.Length, alternative = "two.sided", mu=5.7)
```



R.- * Dado que el p-value = 0.03567 y este valor es mayor a 0.01 entonces EEE de aceptar la hipotesis nula
esto quiere decir que en promedio el largo del sepalo de la especie setosa es igual a 5.7 cm.*

** II. En promedio, el ancho del pétalo de la especie virginica (Petal.Width) es menor a 2.1 cm**

1. Ho $\mu >= 2.1$ cm
2. Ha $\mu < 2.1$ cm

```{r}
t.test(x=iris$Petal.Width, alternative = "less", mu=2.1)
```

R.- * En este caso el p-value es de 2.2e-16, un valor aproximadamente cero y por tanto menor a 0.01, entonces EEE para rechazar la hipotesis nula, esto es el ancho del petalo de la especie virginica es menor a 2.1 cm.*

** III. En promedio, el largo del pétalo de la especie virgínica es 1.1 cm 
más grande que el promedio del largo del pétalo de la especie versicolor.**

La prueba de varianzas es la siguiente:

1. Ho: razon =1  $\mu_{pl.virginica} = \mu_{pl.versicolor}$
2. Ha: razon !=1: $\mu_{pl.virginica} > \mu_{pl.versicolor}$


```{r}
var.test(iris[iris$Species == "virginica" , "Petal.Length"],
         iris[iris$Species == "versicolor" , "Petal.Length"],
         ratio = 1, alternative = "two.sided")
```

R.-* El p-value en la prueba de varianza es de 0.2637, la taza de varianza es de 1.3793.*

```{R}
t.test(x=iris[iris$Species == "virginica" , "Petal.Length"],
         y= iris[iris$Species == "versicolor" , "Petal.Length"],
        alternative = "greater", mu =0, var.equal= FALSE)
```

R.-* Dado que el valor p-values es aproximadamente cero, se puede rechazar la hipotesis nula, esto es
el promedio entre la longitud del petalo no es el mismo para las especies virginica y versicolor, es 1.1 cm más grande.*

```{R}
df <- iris %>% 
  select(Species, Petal.Length) %>%   
  filter(Species == "virginica" | Species =="versicolor" ) %>% 
  ggplot() + 
  geom_boxplot(mapping=aes(y=Petal.Length )) + 
  scale_x_discrete( ) +
  labs(title = "Petal length from species versicolor and virginica",
       y = "Petal Length") +
  facet_wrap(~Species)
```

```{r}
df
```

** IV. En promedio, no existe diferencia en el ancho del sépalo entre las 3 especies.**

1. Ho $\mu_{sepal} = \mu_{virginica} = \mu_{versicolor}$ 
2. Ha $\mu_{sepal} != \mu_{virginica} != \mu_{versicolor}$ 

```{r}
Species <- iris$Species
Sepal_width <- iris$Sepal.Width
```

```{r}
boxplot(Sepal_width ~ Species)
```

```{r}
anova_test <- aov(Sepal_width ~ Species)
```


```{r}
summary(anova_test)
```

R.* Dado que el valor p-value = Pr es muy cercano a cero entonces se rechaza la hipotesis nula, 
esto quiere decir que, el promedio del ancho del petalo entre las tres especies es distinto, 
 o por lo menos dos de estas especies.*  