---
title: "Postwork"
author: "Nieves"
date: "2022-11-17"
output: 
    github_document:
    fig_width: 5
    fig_height: 5
---
# Postwork Sesión 2.

#### Objetivo

"- Conocer algunas de las bases de datos disponibles en `R`
- Observar algunas características y manipular los DataFrames con `dplyr`
- Realizar visualizaciones con `ggplot`

```{r}
install.packages("tidyverse")
library(tidyverse)
```
#### Requisitos

1. Tener instalado R y RStudio
2. Haber realizado el prework y estudiado los ejemplos de la sesión."

#### Desarrollo

"1) Inspecciona el DataSet iris disponible directamente en la librería de ggplot. 
Identifica las variables que contiene y su tipo, asegúrate de que no hayan datos faltantes y 
que los datos se encuentran listos para usarse."

```{r}
data("iris")
str(iris)
```


```{r}
complete.cases(iris)
sum(complete.cases(iris))
```

"2) Crea una gráfica de puntos que contenga `Sepal.Lenght` en el eje horizontal, 
`Sepal.Width` en el eje vertical, que identifique `Species` por color y que el tamaño 
de la figura está representado por `Petal.Width`. 
Asegúrate de que la geometría contenga `shape = 10` y `alpha = 0.5`."

```{r}
ggplot(iris, aes(x = Sepal.Length, y=Sepal.Width, color = Species, size = Petal.Width)) + 
  geom_point(shape=10, alpha=0.5) +
  labs(title = "Iris: Sepal Length vs. Sepal Width", x= "Sepal Length", y="Sepal Width") +
  theme_linedraw()
```


"3) Crea una tabla llamada `iris_mean` que contenga el promedio de todas las variables 
agrupadas por `Species`."

```{r}
iris_mean <- iris %>% 
  group_by(Species) %>% 
  summarise(mean_Sepal.Length= mean(Sepal.Length),
            mean_Sepal.Width= mean(Sepal.Width),
            mean_Petal.Length= mean(Petal.Length),
            mean_Petal.Width= mean(Petal.Width))
```

```{r}
iris_mean
```


"4) Con esta tabla, agrega a tu gráfica anterior otra geometría de puntos para agregar 
los promedios en la visualización. Asegúrate que el primer argumento de la geometría 
sea el nombre de tu tabla y que los parámetros sean `shape = 23`, `size = 4`, 
`fill = 'black'` y `stroke = 2`. También agrega etiquetas, temas y los cambios 
necesarios para mejorar tu visualización."

```{r}
ggplot(iris, aes(x = Sepal.Length, y=Sepal.Width, color = Species, size = Petal.Width)) + 
  geom_point(shape=10, alpha=0.5) +
  geom_point(iris_mean, mapping=aes(x=mean_Sepal.Length, y=mean_Sepal.Width), stroke = 2, fill = 'black', shape=23, size=4)+
  labs(title = "Iris: Sepal Length vs. Sepal Width", x="Sepal Length", y= "Sepal Width") +
  theme_linedraw()
```




