---
title: "Prueba"
author: "Nieves"
date: "2022-11-17"
output: github_document
---


# POSTWORK_4
```{r}
library(DescTools)
library(tidyverse)
library(DescTools)
```

```{r}
df <- read.csv("https://raw.githubusercontent.com/beduExpert/Programacion-R-Santander-2022/main/Sesion-03/Data/telecom_service.csv")
summary(df)
```

### Medidas de tendencia central

```{r}
mean(df$total_intl_charge)
median(df$total_intl_charge)
Mode(df$total_intl_charge)
```

### Medidas de dispersión
```{r}
var(df$total_intl_charge)
sd(df$total_intl_charge)
```


Dado que la media, la mediana y la moda son aproximadamente iguales podriamos hablar de una tendencia normal.

Para corroborar vamos a graficar el histograma 



```{r}
ggplot() +
  geom_histogram(aes(df$total_intl_charge),bins = 16 ) + 
  labs(title = "Histograma", 
       x = "Total Charge",
       y = "Frequency") 
```


### Graficamos la densidad de probabilidad y el histograma para comparar 
 1.- Grafica la distribución teórica de la variable aleatoria total_intl_charge

```{r}
hist(df$total_intl_charge, prob = TRUE, main = "Histogram with normal curve", , xlab = "Total charge")
x <- seq(min(df$total_intl_charge), max(df$total_intl_charge), length = 60)
f <- dnorm(x, mean = mean(df$total_intl_charge), sd = sd(df$total_intl_charge))
lines(x, f, col = "red", lwd = 3)

```
```{r}
mu <- mean(df$total_intl_charge)
sigma <- sd(df$total_intl_charge)
x <- x <- seq(-4, 4, 0.01)*sigma + mu 
y <- dnorm(x, mean = mu, sd = sigma) 
```

"2. ¿Cuál es la probabilidad de que e ltotal de cargos internacionales sea
menor a 1.85 usd?"

```{r}
pnorm(q = 1.85, mean = mu, sd = sigma)
```

"3. ¿Cuál es la probabilidad de que el total de cargos internacionales sea
mayor a 3 usd?"

```{r}
pnorm(q = 3, mean = mu, sd = sigma, lower.tail = FALSE )
```


"4. ¿Cuál es la probabilidad de que el total de cargos internacionales esté
entre 2.35 usd y 4.85 usd?"

```{r}
pnorm(q = 4.85, mean = mean(df$total_intl_charge), sd = sd(df$total_intl_charge))-
  pnorm(q = 2.35, mean = mean(df$total_intl_charge), sd = sd(df$total_intl_charge))
```


### La probabilidad para las preguntas 3, 4 y 5 visualmente se ve de la siguiente manera
```{r}

par(mfrow = c(1, 3))
plot(x, y, type = "l", xlab = "", ylab = "")
title(main = "P(X<1.85)", sub = expression(paste(mu == mu, " y ", sigma == sigma)))

polygon(c(min(x), x[x<=1.85], 1.85), c(0, y[x<=1.85], 0), col="red")

plot(x, y, type = "l", xlab = "", ylab = "")
title(main = "P(X>3)", sub = expression(paste(mu == mu, " y ", sigma == sigma)))

polygon(c(3, x[x>=3], max(x)), c(0, y[x>=3], 0), col="blue")

plot(x, y, type = "l", xlab="", ylab="")
title(main = "P(2.35< X < 4.85)", sub = expression(paste(mu == mu, " y ", sigma == sigma)))

polygon(c(2.35, x[x>=2.35 & x<=4.85], 4.85), c(0, y[x>=2.35 & x<=4.85], 0), col="green")
```



5. Con una probabilidad de 0.48,¿cuál es el total de cargos internacionales
más alto que podría esperar?

```{r}
qnorm(p=0.48, mean=mean(df$total_intl_charge), sd=mean(df$total_intl_charge))
```

  
"6. ¿Cuáles son los valores del total de cargos internacionales que 
dejan exactamente al centro el 80% de probabilidad?"

```{r}
qnorm(p=0.10, mean=mu, sd=sigma)
qnorm(p=0.10, mean=mu, sd=sigma, lower.tail = FALSE)
```






