---
title: "Postwork_6"
author: "Nieves"
date: "2022-12-07"
output: github_document
---

Supongamos que nuestro trabajo consiste en aconsejar a un cliente sobre
como mejorar las ventas de un producto particular, y el conjunto de datos
con el que disponemos son datos de publicidad que consisten en las ventas
de aquel producto en 200 diferentes mercados, junto con presupuestos de
publicidad para el producto en cada uno de aquellos mercados para tres
medios de comunicación diferentes: TV, radio, y periódico. No es posible
para nuestro cliente incrementar directamente las ventas del producto. Por
otro lado, ellos pueden controlar el gasto en publicidad para cada uno de
los tres medios de comunicación. Por lo tanto, si determinamos que hay una
asociación entre publicidad y ventas, entonces podemos instruir a nuestro
cliente para que ajuste los presupuestos de publicidad, y así
indirectamente incrementar las ventas.

```{r}
library(tidyverse)
```


```{r}
adv <- read.csv("https://raw.githubusercontent.com/beduExpert/Programacion-R-Santander-2022/main/Sesion-06/data/advertising.csv")
```

```{r}
head(adv)
```

Reordenamos los datos para tener la variable independiente en la primer columna.

```{r}
col_order <- c("Sales", "TV", "Radio","Newspaper")
```

```{r}
adv2 <- adv[, col_order]
```

```{r}
head(adv2)
```
"
Considera:
  
1. Y: Sales (Ventas de un producto)
2. X1: TV (Presupuesto de publicidad en TV para el producto)
3. X2: Radio (Presupuesto de publicidad en Radio para el producto)
4. X3: Newspaper (Presupuesto de publicidad en Periódico para el producto) "

#### Obtenemos la matriz de correlación

```{r}
round(cor(adv2),4)
```

"Las correlaciones entre Sales y Radio son bajas 0.3496 pero, 
son más bajas aun para Sales y Newspaper por lo que muestra una correlación casi nula. "

```{r}
attach(adv2)
```

#### Graficamos la matriz de correlación


```{r}
pairs(~ Sales + TV + Radio +  Newspaper, 
      data = adv2, gap = 0.4, cex.labels = 1.5, col = 4)
```

#### El primer modelo es:

```{r}
m1 <- lm(Sales ~ TV + Radio +  Newspaper)
```

```{r}
summary(m1)
```

1. Ho $\beta_i =0$ 
2. Ha: $\beta_i != 0$

R. Del resumen los p- values nos muestran que se rechaza la hipotesis nula, 
Ho a favor de la hipotesis alternativa tanto para TV  y Radio. La R ajustada al 
 cuadrado es 0.9011, en cueanto a la variable newspaper podemos aceptar la hipotesis nula
 y no nos proporciona mucha información, por lo que podemos probar el ajuste sin esta.
 
#### El segundo modelo es

```{r}
m2 <- update(m1,~ .-Newspaper)
```

```{r}
summary(m2)
```

Para este modelo tambien se rechaza la hipotesis nula a favor de la hipotesis alternativa
y el r cuadrado ajustado nos da de 0.9016, incremento en el ultimo digito por lo que podriamos considerar 
que es mejor que el anterior, pero no lo suficiente

#### El tercer modelo es

```{r}
m3 <- update(m2,~ .-Radio)
```

```{r}
summary(m3)
```

"En este caso el r ajustado disminuye considerablemente, por lo que podemos descartar 
definitivamente este modelo"

 Mi recomendación al cliente, seria que invierta mas presupuesto en publicidad para TV
 y en radio en menor medida, dejando de fuera el periodico.

```{r}
StanRes2 <- rstandard(m2) 
```

```{r}
par(mfrow = c(2, 2))

plot(TV, StanRes2, ylab = "Residuales Estandarizados")
plot(Radio, StanRes2, ylab = "Residuales Estandarizados")
qqnorm(StanRes2)
qqline(StanRes2, col = "red")
```

R. como podemos ver la linea teorica coincide con los graficos, lo que podemos 
decir que la distribucion es casi normal.


```{r}
shapiro.test(StanRes2)
```

1. Ho: La variable distribuye como una normal
2. Ha: La variable no distribuye como una normal

R. De esta prueba podemos concluir que la variable no se distribuye como una normal. 




